臺灣高等法院高雄分院刑事判決　　　　　94年度上易字第81號
　　上　訴　人
　　即　被　告　乙○○
上列上訴人因恐嚇案件，不服臺灣屏東地方法院93年度易字第59
9 號中華民國93年12月17日第一審判決（起訴案號：臺灣屏東地
方法院檢察署92年度偵字第4347號），提起上訴，本院判決如下
：
    主  文
上訴駁回。
    事  實
一、乙○○因受黃金海岸中心住戶管理委員會委託處理雲頂渡假
    村股份有限公司（以下簡稱雲頂公司）產權事宜，於民國92
    年6 月16日晚上8 時許，協同楊志祥（業經檢察官為不起訴
    處分）及其他姓名年籍不詳之成年男子共五、六人，一同前
    往屏東縣恆春鎮○○路仁愛巷36號雲頂公司處，與當時任雲
    頂公司副總經理之甲○○商討雲頂公司產權事宜，雙方於商
    討過程中，乙○○為迫使甲○○交出雲頂公司之產權，即基
    於恐嚇之犯意，向甲○○恫嚇稱：「‧‧‧你出門你會打嚇
    （台語，即驚嚇之意）」、「‧‧‧你出門不管時要越頭看
    嘜（台語）」等加害生命、身體之事恐嚇甲○○，使甲○○
    因此心生畏懼，致生危害於其安全。嗣經甲○○報警處理後
    ，為警循線查獲。
二、案經被害人甲○○訴請屏東縣警察局恆春分局報請臺灣屏東
    地方法院檢察署檢察官偵查起訴。
      理  由
一、訊據上訴人即被告乙○○固坦承有於前揭時、地向甲○○說
    上開言語，惟否認有何恐嚇犯行，辯稱：當時商談過程，我
    口氣很平和，上開言語只是提醒甲○○不好好處理，事後會
    衍生很多法律問題，並無恐嚇他之意等語。
二、經查：
（一）被告於92年6 月16日晚上8 時許，協同楊志祥及其他姓名
      年籍不詳之成年男子共五、六人，一同前往屏東縣恆春鎮
      ○○路仁愛巷36號雲頂公司處，與甲○○商討雲頂公司產
      權事宜，雙方於商討過程中，乙○○向甲○○稱：「‧‧
      ‧‧你出門你會打嚇（台語，即驚嚇之意）」、「‧‧‧
      ‧你出門不管時要越頭看嘜（台語）」等情，業據被告自
      承在卷，且經告訴人甲○○於原審及本院審理時證述綦詳
      （見原審卷第41頁、本院94年4 月6 日審判筆錄），並經
      原審及本院當庭勘驗事發時之監視錄影光碟片屬實，製有
      勘驗筆錄在卷可稽（見原審卷第40頁、本院94年4 月1 日
      準備程序筆錄），此部分之事實，應堪認定。
（二）被告與告訴人甲○○於商討雲頂公司產權事宜過程中，以
      「‧‧‧‧你出門你會打嚇（台語，即驚嚇之意）」、「
      ‧‧‧‧你出門不管時要越頭看嘜（台語）」告知告訴人
      甲○○，雖並非以大聲斥嚇之語氣為之，惟觀其內容意思
      ，依一般社會通念，係要告訴人出門時須小心提防，否則
      會受到驚嚇，且須隨時轉頭注意有無事情發生，已足以表
      示者有對告訴人加害其生命、身體安全之意思，且就告訴
      人而言，亦足使其心生畏怖，致生活狀態陷於危險不安之
      狀態，堪認被告上開所為，已該當於恐嚇罪之犯罪構成要
      件。
（三）證人楊政曉雖於本院94年4 月6 日審理時結證稱：「經我
      們住戶大會決議，委由被告代為管理本棟大樓財產。甲○
      ○有竊取大樓的冷氣機92部，我當場抓到，我們有報案，
      但我沒有權利告他，因為我只是大樓主任管理委員，住戶
      希望委由大樓主任管理委員來告，但警察局說要由住戶來
      告。本件案發當時我沒有陪同被告去案發現場，他與甲○
      ○商談什麼內容，我不知道。」等語，證人楊政曉雖有委
      託被告處理該大樓產權事宜，但其既未於案發時在現場，
      被告對告訴人究竟有何行為，其並不知悉，故其證詞不足
      作為有利被告之證據。
（四）綜上所述，足見被告所辯其係提醒告訴人要與人好好處理
      產權，免得惹禍上身，並無恐嚇告訴人之意等語，顯係卸
      責之詞，不足採信。本件事證明確，被告恐嚇犯行，堪以
      認定。
三、核被告乙○○所為，係犯刑法第305 條之恐嚇安全危害罪。
四、公訴意旨另以：被告於92年6 月16日晚上8 時許，協同楊志
    祥及其他姓名年籍不詳之成年男子共五、六人，一同前往屏
    東縣恆春鎮○○路仁愛巷36號雲頂公司處，與當時任雲頂公
    司副總經理之甲○○商討雲頂公司經營權之讓渡事宜，雙方
    於商討過程中，乙○○為迫使甲○○交出雲頂公司之經營權
    ，即基於恐嚇之犯意，向甲○○恫嚇稱：「處理不好，身體
    會帶傷」等語，因認被告此部分涉有刑法第305 條之恐嚇罪
    嫌云云。經查，被告於前揭時、地，與告訴人乙○○商討過
    程中，係向告訴人稱：「‧‧‧‧你會沒有任何好處，而且
    你會帶傷」、「（何政權問：我為何會帶傷？）‧‧‧‧帶
    傷不是代表你身體會帶傷‧‧‧‧你若不平和好好處理‧‧
    ‧‧而且你會卡到全身都是事情」等語，並非向告訴人稱「
    處理不好，身體會帶傷」等語，業經本院當庭勘驗事發時之
    監視錄影光碟片無訛，製有上開勘驗筆錄在卷足憑，被告上
    開所言，衡情並無恐嚇告訴人之意，是此部分難認該當於恐
    嚇之構成要件，公訴人認此部分被告亦涉有恐嚇罪即有未合
    。此外，復查無其他證據證明被告確有公訴意旨所指此部分
    之犯行，惟公訴意旨認被告此部分行為與前揭恐嚇罪間有實
    質上1 罪關係，爰不另為無罪之諭知。
五、原審就被告向告訴人甲○○恫嚇稱：「‧‧‧‧你出門你會
    打嚇（台語，即驚嚇之意）」、「‧‧‧‧你出門不管時要
    越頭看嘜（台語）」等語恐嚇告訴人甲○○，罪證明確，因
    予適用刑法第305 條、第41條第1 項前段，罰金罰鍰提高標
    準條例第1 條前段、第2條之規定，並審酌被告以侵害他人
    人身安全之事恐嚇告訴人，致告訴人生活安全受到危害，且
    犯後猶否認犯行，態度非佳，然念其並未對告訴人施以激烈
    之心理上或身體上之侵害，侵害程度尚非嚴重等情狀，量處
    有期徒刑3 月，並諭知如易科罰金之折算標準；原審認事用
    法核無違誤，所處之刑亦屬適當。另原審就被告向告訴人甲
    ○○揚言：「處理不好，身體會帶傷」等語，認被告此部分
    並無恐嚇告訴人之意，不成立恐嚇罪，惟公訴人認被告此部
    分行為與前揭恐嚇罪間有實質上1 罪關係，故不另為無罪之
    諭知，經核並無不合。被告上訴意旨，仍執前詞，否認犯罪
    ，指摘原判決不當，為無理由，應予駁回。
據上論斷，應依刑事訴訟法第368條，判決如主文。
本案經檢察官林應華到庭執行職務。
中　　華　　民　　國　　94　　年　　4 　　月　　20　　日
                  刑事第二庭    審判長法  官  林正雄
                                      法  官  陳啟造
                                      法  官  黃壽燕
以上正本證明與原本無異。
不得上訴。
中　　華　　民　　國　　94　　年　　4 　　月　　20　　日
　　　　　　　　　　　　　　　　　　　書記官  黃一秋
附錄本判決論罪科刑法條：
刑法第305 條：
  以加害生命、身體、自由、名譽、財產之事恐嚇他人，致生危
  害於安全者，處2 年以下有期徒刑、拘役或3 百元以下罰金。
